【裁判字號】    99,抗,940
【裁判日期】    990630
【裁判案由】    假扣押
【裁判全文】
臺灣高等法院民事裁定                   99年度抗字第940號
抗  告  人  甲○○
代  理  人  許博森律師
上列抗告人因與相對人和訊工程有限公司間假扣押事件，對於中
華民國99年5月27日臺灣臺北地方法院99年度裁全字第1683號裁
定，提起抗告，本院裁定如下：
    主  文
抗告駁回。
抗告訴訟費用由抗告人負擔。
    理  由
一、抗告意旨略以：相對人違反勞工安全衛生法，致其子林琦偉
    感電死亡，伊得依侵權行為法律關係，對相對人請求損害賠
    償。邇來風聞相對人有隱匿財產規避賠償債務之舉，恐使伊
    之債權有日後不能強制執行或難以執行之虞。爰依民事訴訟
    法第523條第1項規定，聲請就相對人之財產准予假扣押；聲
    明原裁定不利伊之部分廢棄，伊願供擔保請准就相對人之財
    產在新台幣355萬1,234元之範圍內為假扣押云云。
二、按依民事訴訟法第522條第1項、第523條第1項、第526條第1
    項、第2項規定，債權人就金錢請求或得易為金錢請求之請
    求，欲保全強制執行者，得聲請假扣押；假扣押非有日後不
    能強制執行或甚難執行之虞者，不得為之；請求及假扣押之
    原因應釋明之；前項釋明如有不足，而債權人陳明願供擔保
    或法院認為適當者，法院得定相當之擔保，命供擔保後為假
    扣押。其中民事訴訟法第526條第2項規定，係民國（下同）
    92年2月7日修正公布。依修正後之規定，債權人聲請假扣押
    ，應釋明其請求及假扣押之原因；須所為釋明如有不足，而
    債權人陳明願供擔保或法院認為適當者，始得定相當之擔保
    ，命供擔保後為假扣押。若債權人就其請求及假扣押之原因
    未予釋明，法院尚不得命供擔保後為假扣押（最高法院94年
    度台抗字第665號裁定參照）。
三、經查抗告人主張相對人依侵權行為法則，應對伊負損害賠償
    責任，聲請對相對人為假扣押；固據其提出被害人林琦偉之
    戶籍謄本、臺灣臺北地方法院檢察署相驗屍體證明書、司法
    院新店市司法宿舍修繕工程之再承攬人三一四有限公司所雇
    勞工林琦偉感電死亡職業災害檢查報告書以釋明其請求之原
    因。惟抗告人就所認相對人究竟有何日後不能強制執行或甚
    難執行之虞之假扣押原因，並未提出證據可供法院即時或嗣
    後（依證據之性質而定）調查以信其主張為真實，即未盡釋
    明之義務；抗告意旨泛稱邇來風聞相對人有隱匿財產規避賠
    償債務之舉，恐有使抗告人之債權有日後不能強制執行或難
    以執行之虞云云，未能認已釋明假扣押之原因。相對人既未
    釋明其聲請假扣押之原因，雖其陳明願供擔保以代釋明，然
    與假扣押之要件並不相符，原法院裁定駁回其所為假扣押之
    聲請，並無不合。抗告意旨指摘原裁定不當，聲明廢棄原裁
    定不利抗告人部分，准為假扣押，為無理由。
四、據上論結，本件抗告為無理由，依民事訴訟法第495條之1第
    1項、第449條第1項、第95條、第78條，裁定如主文。
中    華    民    國    99    年    6     月    30    日
                      民事第八庭
                        審判長法  官  劉勝吉
                              法  官  蘇芹英
                              法  官  鄭威莉
正本係照原本作成。
本裁定除以適用法規顯有錯誤為理由外，不得再抗告。如提起再
抗告，應於收受後10日內委任律師為代理人向本院提出再抗告狀
。並繳納再抗告費新台幣１千元。
中    華    民    國    99    年    7     月    2     日
                              書記官  李垂福

司法院資訊處製作；財團法人民間司法改革基金會備份。
